【裁判字號】    97,上易,3086
【裁判日期】    971211
【裁判案由】    妨害自由
【裁判全文】
臺灣高等法院刑事判決                97年度上易字第3086號
上  訴  人  臺灣士林地方法院檢察署檢察官
被      告  甲○○
上列上訴人因被告妨害自由案件，不服臺灣士林地方法院96年度
易字第2075號，中華民國97年11月24日第一審判決（起訴案號：
臺灣士林地方法院檢察署96年度偵字第10987 號），提起上訴，
本院判決如下：
    主  文
上訴駁回。
    理  由
一、按提起第二審之上訴，其上訴書狀應敘述具體理由，為第二
    審上訴必備之程式。此觀民國96年7月4日修正公布刑事訴訟
    法第361條第2項之規定甚明。倘上訴理由之敘述未合乎具體
    之要求者，其上訴即屬同法第362 條前段所定「上訴不合法
    律上之程式」，第二審法院應依同法第367 條前段之規定，
    以判決駁回之。至其理由之具體與否，屬第二審法院審查範
    圍，不在第一審法院命補正之列，上訴書狀如已敘述理由，
    但其理由非屬具體，即不符上訴之法定要件，第二審自得逕
    以判決駁回，無定期命補正問題（最高法院97年度台上字第
    3599號判決參照）。此與上訴書狀全未敘述上訴理由者，第
    一審法院依刑事訴訟法第361條第3項之規定，應定期間先命
    補正之情形，尚屬有別。又第二審上訴之目的，既在於請求
    撤銷、變更原判決，則所謂具體理由，必係依卷內既有訴訟
    資料或提出新事證，指摘或表明第一審判決有何採證認事、
    用法或量刑等足以影響判決本旨之不當或違法，而構成應予
    撤銷之具體事由，始克當之；倘僅泛言原判決認定事實錯誤
    、違背法令、量刑失之過重或輕縱，而未依上揭意旨指出具
    體事由，或形式上雖已提出具體事由，然該事由縱使屬實，
    亦不足以認為原判決有何不當或違法者，皆難謂係具體理由
    ，俾與第二審上訴制度旨在請求第二審法院撤銷、變更第一
    審不當或違法之判決，以實現個案救濟之立法目的相契合，
    並節制濫行上訴（最高法院97年度台上字第892 號判決意旨
    參照）。
二、檢察官不服原審判決，於法定期間內提起上訴，其上訴理由
    係稱：告訴人因被告犯罪所生之損害非輕，又被告於犯罪後
    矢口否認犯行，其犯罪後態度不佳，原審所量處之刑度，實
    難收懲儆之效，其量刑未臻妥適等語。惟查：刑之量定，為
    求個案裁判之妥當性，法律賦予法院裁量之權。量刑輕重，
    屬為裁判之法院得依職權自由裁量之事項，苟其量刑已以行
    為人之行為罪責為基礎，並斟酌刑法第57條各款所列情狀，
    在法定刑度內，酌量科刑，如無偏執一端，致明顯失出失入
    情形，上級審法院即不得單就量刑部分遽指為不當或違法。
    原判決已於理由內說明係審酌「被告犯罪之動機、所為恐嚇
    之內容、對乙○○造成之恐懼、犯後否認犯行，飾詞狡辯等
    一切情狀。」（見原判決第3 頁），據此量處被告有期徒刑
    二月，並適用中華民國96年罪犯減刑條例規定，減為有期徒
    刑一月，並諭知易科罰金之折算標準。顯已依被告之行為罪
    責為基礎，具體斟酌刑法第57條各款所列情狀，既未逾法定
    刑度，又無濫用量刑權限之情形，即不得遽指為違法。檢察
    官上訴理由之敘述，顯係對原判決就刑之量定審酌之事項，
    漫詞爭執，並未具體指出原判決之量刑有何輕重相差懸殊等
    裁量權濫用之情形，揆諸首揭說明，難謂已提出具體上訴理
    由。綜上所述，檢察官上訴雖已敘述理由，但其理由非屬具
    體，其所為上訴為不合法律上之程式，應予駁回，並不經言
    詞論為之。至被告甲○○亦不服原審判決，於法定期間內提
    起上訴，將另行審結，附此敘明。
據上論斷，應依刑事訴訟法第367條前段、第372條，判決如主文
。
中    華    民    國    97    年    12    月    11    日
                  刑事第九庭審判長法  官 陳貽男
                                  法  官 許宗和
                                  法  官 何信慶
以上正本證明與原本無異。
不得上訴。
                                  書記官 王泰元
中    華    民    國    97    年    12    月    15    日


司法院資訊處製作；財團法人民間司法改革基金會備份。
